【裁判字號】    98,交易,739
【裁判日期】    990222
【裁判案由】    公共危險
【裁判全文】
臺灣臺北地方法院刑事判決             98年度交易字第739號
公  訴  人  臺灣臺北地方法院檢察署檢察官
被      告  甲○○
上列被告因公共危險案件，經檢察官提起公訴（九十八年度偵字
第二七０九二號），嗣於本院準備程序進行中，被告就被訴事實
為有罪之陳述，經本院合議庭裁定改行簡式審判程序，本院判決
如下：
    主  文
甲○○服用酒類，不能安全駕駛動力交通工具而駕駛，累犯，處
有期徒刑肆月，如易科罰金，以新臺幣壹仟元折算壹日。
    事  實
一、甲○○前曾於民國九十一年間因贓物案件，經臺灣板橋地方
    法院於九十二年三月二十四日以九十二年度重簡字第二八九
    號判處有期徒刑四月確定；又於九十二年間因施用毒品案件
    ，經臺灣板橋地方法院於九十二年九月十二日以九十二年度
    易字第二四六五號判處有期徒刑六月，經臺灣高等法院於九
    十二年十一月二十五日以九十二年度上易字第三一六０號駁
    回上訴後確定，上開二罪經臺灣高等法院於九十三年二月二
    日以九十三年度聲字第一０六號裁定應執行有期徒刑八月確
    定，甫於九十三年十二月七日縮刑期滿執行完畢，翌日出監
    。詎其猶不知悛悔，竟於九十八年十月三十日夜間九時許，
    在臺北縣新店市○○路某海產店飲用酒類，已達不能安全駕
    駛動力交通工具之狀態後，猶騎乘車牌號碼ＭＶＣ－三七六
    號重機車行駛；嗣於同日晚間十一時五十五分許，行經臺北
    市○○區○○街與環河南路口，為警攔檢並對其施以酒精濃
    度測試，測得其呼氣酒精濃度達每公升零點九九毫克而查獲
    ，始悉上情。
二、案經臺北市政府警察局萬華分局報告臺灣臺北地方法院檢察
    署檢察官偵查起訴。甲○○於準備程序進行中就被訴事實為
    有罪之陳述，經合議庭裁定改行簡式審判程序。
    理  由
一、上揭事實，業據被告甲○○於警詢時及本院準備程序中及審
    理時審理時均坦承不諱（見臺北地檢署九十八年度偵字第二
    七０九二號卷第八頁至第一０頁、本院卷第二九頁至第三三
    頁），並有酒精濃度測試單、臺北市政府警察局萬華分局汽
    機車駕駛人酒後生理平衡檢測紀錄表、刑法第一百八十五條
    之三案件測試觀察紀錄表及臺北市政府警察局舉發違反道路
    交通管理事件通知單各一紙等件在卷（見同上偵查卷第一三
    頁至第一六頁）可佐，足徵被告任意性自白與事實相符，應
    堪採信。次按，刑法第一百八十五條之三所規定服用酒類，
    不能安全駕駛動力交通工具而駕駛者，應負刑事責任，揆其
    立法目的本在藉抽象危險犯之犯罪構成要件，以嚇阻酒後駕
    車者對道路交通安全之危害，而所謂不能安全駕駛之認定，
    並無一定之數值可供界定，而係由法院以一般社會通念之客
    觀標準，足生公共危險時即足；次按行為人飲酒後如其呼氣
    酒精濃度達於每公升零點五毫克時，即有反應較慢、感覺降
    低及影響駕駛之中毒症狀，業據行政院國軍退除役官兵輔導
    委員會臺北榮民總醫院八十八年八月五日（八八）北總內字
    第二六八六八號函示明確。本件被告於前揭時間、地點，飲
    用酒類後，猶騎乘前開重型機車上路，行經臺北市臺北市○
    ○區○○街與環河南路口，為警攔檢並對其施以酒精濃度測
    試，測得其呼氣酒精濃度達每公升零點九九毫克，是其呼氣
    所含酒精濃度達每公升零點九九毫克，有反應較慢、感覺降
    低、影響駕駛等輕度到中度中毒症狀，顯然已達不能安全駕
    駛動力交通工具而仍然駕駛。綜上所述，本件事證明確，被
    告犯行堪以認定，應依法論科。
二、核被告所為，係犯刑法第一八五條之三之服用酒類不能安全
    駕駛動力交通工具而駕駛罪。查被告前於九十一年間因贓物
    案件，經臺灣板橋地方法院於九十二年三月二十四日以九十
    二年度重簡字第二八九號判處有期徒刑四月確定；又於九十
    二年間因施用毒品案件，經臺灣板橋地方法院於九十二年九
    月十二日以九十二年度易字第二四六五號判處有期徒刑六月
    ，經臺灣高等法院於九十二年十一月二十五日以九十二年度
    上易字第三一六０號駁回上訴後確定，上開二罪經臺灣高等
    法院於九十三年二月二日以九十三年度聲字第一０六號裁定
    應執行有期徒刑八月確定，甫於九十三年十二月七日縮刑期
    滿執行完畢，翌日出監等情，有卷附臺灣高等法院被告前案
    紀錄表一份（見本院卷第三頁至第一三頁）可按，其於有期
    徒刑執行完畢後五年內，故意再犯本件有期徒刑以上之罪，
    為累犯，應依法加重其刑。爰審酌被告前於九十一年間即有
    服用酒類不能安全駕駛動力交通工具而駕駛，遭本院以九十
    二年度北交簡字第六五號判決判處罰金銀元二萬七千元，如
    易服勞役以銀元三百元折算一日之素行，仍不知自我檢束，
    明知酒醉不得騎乘重型機車上路，竟於服用酒類，呼氣所含
    酒精濃度高達每公升零點九九毫克，酒後注意力降低，已達
    不能安全駕駛動力交通工具之程度後，猶逞能騎乘重型機車
    上路，危及道路交通安全，缺乏尊重其他用路人生命財產安
    全之觀念，惟念其犯後尚知坦承犯行，已見悔意，態度尚可
    ，暨被告之生活狀況、智識程度等一切情狀，量處如主文所
    示之刑，並諭知易科罰金之折算標準。
據上論斷，應依刑事訴訟法第二百八十四條之一、第二百七十三
條之一第一項、第二百九十九條第一項前段，刑法第一百八十五
條之三、第四十七條第一項、第四十一條第一項前段，刑法施行
法第一條之一第一項，判決如主文。
本案經檢察官蔡偉逸到庭執行職務。
中    華    民    國    99    年    2    月     22    日
                  交通法庭    法  官  鄭昱仁
以上正本證明與原本無異。
如不服本判決應於收受送達後10日內向本院提出上訴書狀，並應
敘述具體理由；其未敘述上訴理由者，應於上訴期間屆滿後20日
內向本院補提理由書（均須按他造當事人之人數附繕）「切勿逕
送上級法院」。
                              書記官  宋德華
中    華    民    國    99    年    2    月     22    日
附錄本案論罪科刑法條：
中華民國刑法第185條之3
服用毒品、麻醉藥品、酒類或其他相類之物，不能安全駕駛動力
交通工具而駕駛者，處一年以下有期徒刑、拘役或科或併科十五
萬元以下罰金。

司法院資訊處製作；財團法人民間司法改革基金會備份。
